臺灣士林地方法院小額民事判決
  111年度士小字第1708號
原      告  旺旺友聯產物保險股份有限公司

法定代理人  劉自明  
訴訟代理人  胡綵麟  
複  代理人  劉家豪  
被      告  陳楷昕  

上列當事人間侵權行為損害賠償(交通)事件，於中華民國111年9
月13日言詞辯論終結，本院判決如下：
    主  文
原告之訴駁回。
訴訟費用新臺幣壹仟元由原告負擔。
    事實及理由要領：
一、原告起訴主張：被告於民國109 年10月21日8時16分許，騎
    乘車牌號碼000-0000號機車（下稱A 車），行經臺北市○○區
    ○○○路00號時，涉有未保持安全間隔之過失，致碰撞原告所
    承保訴外人黃寓宸所有並由其駕駛之車牌號碼000-0000號自
    用小客車（下稱B 車），致B 車因而受有損害。經送廠維修
    後，計支出修復費用共新臺幣（下同）46,750元（含工資費
    用：2,256 元、烤漆費用：7,522元及零件費用36,972元）
    ，原告已全部依保險契約賠付，依保險法第53條規定，原告
    自得代位求償。為此，爰依保險法第53條、民法第184 條第
    1 項前段、第191 條之2之規定，聲明請求被告應給付46,75
    0元，及自起訴狀繕本送達翌日起至清償日止，按年息5 ％計
    算之利息等語。
二、被告則抗辯稱：否認伊有騎機車碰撞原告保戶黃寓宸所駕駛
    之B車，伊被警方通知去做筆錄時也提供當時騎乘之機車供
    警方檢視，並無擦撞痕跡。經法院勘驗B車之行車紀錄器留
    存影像，其中也沒有出現影像晃動或碰撞聲，可見伊沒有碰
    撞到B車。且黃寓宸遲至5個月後才送修車輛，如其照後鏡有
    遭撞損怎有可能5個月都沒修理還能上路，顯見其所指照後
    鏡之受損應是這5個月內其他事故造成，並非伊碰撞造成的
    等語。並聲明：原告之訴駁回。
三、得心證之理由：
（一）按因故意或過失，不法侵害他人之權利者，負損害賠償責
      任民法第184 條第1 項前段定有明文；次按當事人主張有
      利於己之事實者，就其事實有舉證之責任，民事訴訟法第
      277 條前段亦有明定。侵權行為所發生之損害賠償請求權
      ，應具備加害行為、侵害權利、行為不法、致生損害、相
      當因果關係、行為人具責任能力及行為人有故意或過失等
      成立要件，若任一要件有所欠缺，即無侵權行為責任之可
      言，且原告應就上開要件負舉證責任。原告主張被告駕駛
      A 車於上開時、地與原告承保之B 車發生碰撞，造成B 車
      受損等情，既為被告所否認，自應由原告就A 、B 兩車有
      碰撞之事實負舉證責任。
（二）經查，觀諸卷附原告提出B車於110年3月24日進廠維修之
      估價帳單，修理項目為更換右後視鏡外殼噴漆、右後視鏡
      更換、方向燈（後視鏡）、後視鏡骨架等，僅維修右後視
      鏡其金額高達46,750元，足見B車於斯時進廠時右後視鏡
      受損程度非輕，其骨架已受損，非僅一般刮傷。又經本院
      勘驗B車行車紀錄器109年10月21日留存影像為：「行車紀
      錄器畫面是朝向B車前擋風玻璃前方拍攝，有聽到後方有
      很多喇叭聲，有一台機車從原告保戶右側往前行駛後，又
      有一台車號000-0000號機車從原告保戶右側往前行駛，並
      且伸出左手，頭往左後看了B車一眼，後方接著是車號000
      -0000號機車（即被告騎乘A車）從B車右側駛出，被告亦
      有轉頭有往左看一眼，之後往前行駛，原告保戶在車內有
      發出罵聲並唸出MPZ-3810。」（見卷第65頁），由行車紀
      錄器留存之影像中被告騎乘A車從B車右側行經時確無晃動
      或碰撞之聲音，之後僅有B車駕駛黃寓宸之罵聲及唸出A車
      車號，然而，僅憑黃寓宸之罵聲及唸出A車車號，仍不足
      以認定兩車確有發生碰撞。再者，B車駕駛黃寓宸前往大
      同分局報案經警方拍攝之B車照片（見卷第37、38頁），
      該等B車照片均未見其右後視鏡有何明顯刮痕，亦無任何
      斷裂或破損之情狀，實難憑警方拍攝之該等B車照片認定B
      車有需要維修右後視鏡，甚且維修如原告提出之估價帳單
      高達46,750元之金額。末查，黃寓宸於距109年10月21日
      事發日長達5個月後之110年3月24日始將B車交原廠維修（
      原告提出之估價帳單上記載接車時日為110年3月24日），
      且原告沒有提供進廠維修時B車右照後鏡之受損狀態，實
      難將B車110年3月24日進原廠維修時右後視鏡之狀態與109
      年10月21日警方拍攝B車之照片互相比對。綜上，原告提
      出之估價帳單上所示B車右後視鏡之損害，是否是被告騎
      乘A車造成殊值懷疑。原告主張被告應負侵權行為賠償責
      任云云，舉證不足，難認可採。
四、從而，原告依侵權行為及保險代位請求權法律關係，請求被
    告給付46,750元，及自起訴狀繕本送達翌日起至清償日止，
    按年息5 ％計算之利息，為無理由，應予駁回。
五、本件事證已臻明確，兩造其餘攻擊防禦方法及未經本院援用
    之證據，核與判決之結果不生影響，爰不一一論駁，併此敘
    明。
六、本件係就民事訴訟法第436 條之8 第1 項適用小額程序所為
    原告敗訴之判決，依職權確定訴訟費用額為1,000 元（第一
    審裁判費），應由原告負擔。
中　　華　　民　　國　　111 　年　　9 　　月　　23　　日
                  士林簡易庭  法  官  張明儀
以上為正本係照原本作成。
如不服本判決，應於送達後20日內，向本院提出上訴狀並應記載
上訴理由，表明關於原判決所違背之法令及其具體內容與依訴訟
資料可認為原判決有違背法令之具體事實，如於本判決宣示後送
達前提起上訴者，應於判決送達後20日內補提上訴理由書（須附
繕本）。
中　　華　　民　　國　　111 　年　　9 　　月　　23　　日
                              書記官  劉彥婷